【裁判字號】    98,抗,786
【裁判日期】    980827
【裁判案由】    沒入保證金
【裁判全文】
臺灣高等法院刑事裁定                   98年度抗字第786號
抗  告  人
即  被  告  甲○○
上列被告因違反毒品危害防制條例案件，不服臺灣板橋地方法院
98年度聲字第3284號，中華民國98年7月17日所為沒入保證金之
裁定，提起抗告，本院裁定如下：
    主  文
抗告駁回。
    理  由
一、抗告人即被告甲○○抗告意旨略以：被告於收受臺灣板橋地
    方法院檢察署執行傳票時，已前往該署聲請延期執行，而書
    記官說願意給被告20幾天的時間，日後會另行補發傳票，以
    通知下一次之執行期日。惟被告自該日起即未再收受傳票通
    知執行之日，故無從知悉檢察官允許被告展延之期日，以致
    未能到案執行，被告並非故意拖延執行。爰請求撤銷原審沒
    入保證金之裁定云云。
二、經查：
（一）本件被告因違反毒品危害防制條例案件，前於民國97年8
      月6日由具保人即被告之配偶黃金蓮提出保證金新臺幣1萬
      元，經檢察官准以被告停止羈押。嗣本案經臺灣板橋地方
      法院98年度簡字第2732號判決確定後，檢察官乃於98年6
      月9日發函請具保人通知（或帶同）被告於98年6月30日上
      午10時到案接受執行，並將執行傳票一併於98年6月11日
      送達予具保人，並由具保人同居之嬸嬸洪陳麗鴻代為收受
      ；另於98年6月8日以寄存送達之方式將執行傳票送達至被
      告臺北縣五股鄉○○路○段22巷33號之1之住所等情，有各
      該送達證書、臺灣板橋地方法院檢察署通知函文等件可憑
      。而被告於抗告狀復坦言確有收受執行傳票，堪認該上開
      執行傳票已有合法送達。然因被告未遵期到案執行，具保
      人亦未依時通知或帶同被告到案執行，檢察官乃簽發拘票
      ，再經員警分別於98年6月30日、98年7月1日前往上開處
      所執行拘提被告，惟皆拘提未獲等情，亦有臺灣板橋地方
      法院檢察署檢察官拘票及報告書等件為憑。從而，被告既
      經合法通知、拘提均不到案，具保人亦未遵期通知或帶同
      被告到案，足認被告顯有逃匿之事實，被告空言執行書記
      官稱會給被告20幾日時間、會再另行寄發傳票，殊屬無據
      。從而，原審依檢察官之聲請及刑事訴訟法第118條、第1
      21條第1項規定，准予沒收具保人繳納之具保金1萬元，於
      法並無不當。
（二）綜上所述，本件被告徒憑自稱已獲書記官同意之詞，而未
      提附其他具體事證以佐其確有獲檢察官同意延緩執行之事
      實，復查無原裁定有何認事用法違誤之情形，核本件抗告
      為無理由，應予駁回。
據上論斷，應依刑事訴訟法第412條，裁定如主文。
中    華    民    國    98    年    8     月    27    日
                  刑事第十三庭  審判長法  官   曾德水
                                      法  官   林婷立
                                      法  官   陳恆寬
以上正本證明與原本無異。
不得再抗告。
                                      書記官   黃家麟
中    華    民    國    98    年    8     月    27    日


司法院資訊處製作；財團法人民間司法改革基金會備份。
